臺灣高等法院臺南分院民事裁定
111年度抗字第11號
抗  告  人  林蘇美玉
            鄭順安  
前列二人共同
代  理  人  鄭幸美  
上列抗告人因與相對人林仕杰間請求返還價金等事件，對於中華
民國111年1月3日臺灣臺南地方法院110年度訴字第1506號所為裁
定提起抗告，本院裁定如下： 
    主  文
抗告駁回。
抗告訴訟費用由抗告人負擔。
    理  由
一、按訴訟程序進行中所為之裁定，除別有規定外，不得抗告，
    民事訴訟法第483條定有明文。所謂訴訟程序進行中所為之
    裁定，係指每一審級訴訟程序開始後尚未終結以前所為之裁
    定而言。而裁定得否抗告，為法定事項，非法院所得變更，
    尤非法院書記官所得決定，故法院書記官就不得抗告之裁定
    ，於送達當事人之裁定正本縱誤為得抗告之記載，亦不影響
    該裁定性質（最高法院50年台抗字第225號、87年度台抗字
    第80號民事裁定意旨參照）。又對於不得抗告之裁定提起抗
    告者，其抗告為不合法，而抗告不合法者，抗告法院應以裁
    定駁回之，民事訴訟法第495條之1準用同法第444條第1項前
    段亦定有明文。次按當事人得以電信傳真或其他科技設備將
    書狀傳送於法院，效力與提出書狀同。其辦法，由司法院定
    之。當事人非於事件繫屬後經法院許可者，不得將其欲提出
    於法院之訴訟文書，以電信傳真或其他科技設備傳送至法院
    。前項許可，法院得隨時撤銷之。民事訴訟法第116條第3項
    、民事訴訟文書使用電信傳真或其他科技設備作業辦法（下
    稱系爭作業辦法）第4條第1項、第5條第1項、第3項定有明
    文。而觀之系爭作業辦法第5條之立法理由所載：「六、法
    院依第一、三項所為許可或撤銷許可裁定，均屬法院於訴訟
    程序中所為之裁定」等語，可認法院許可或撤銷許可以電信
    傳真或電子郵遞設備傳送訴訟文書之裁定，既屬訴訟程序中
    所為之裁定，依前揭規定，自屬不得抗告之裁定，合先敘明
    。
二、本件相對人於民國110年9月28日以抗告人為被告提起請求返
    還價金等訴訟（原法院110年度訴字第1506號），抗告人並
    於訴訟進行中之110年12月28日提出書狀向原法院聲請許可
    使用電信傳真或電子郵遞設備傳送民事訴訟文書，經原法院
    於111年1月3日以原裁定駁回其聲請在案。抗告人對原裁定
    聲明不服，提起抗告，抗告意旨略以：法院應僅限於所收受
    以電信傳真或電子郵遞設備傳送之訴訟文書於「難以確認傳
    送人之身分」時，始得認定為濫用。抗告人歷次傳送之書狀
    均符合民事訴訟法規定之書狀格式及民事訴訟文書使用電信
    傳真或其他科技設備作業辦法規定之方式，抗告人與訴訟代
    理人均有用印，並與卷內紙本書狀用印一致，無難以確認傳
    送人身分之情事，故無濫用電信傳真或電子郵遞設備傳送文
    書之情形；抗告人因檔案較大而將檔案分次傳送，亦無造成
    收狀程序之不便及影響訴訟程序之進行等語。然原審所為撤
    銷許可以電信傳真或電子郵遞設備傳送訴訟文書之裁定，乃
    訴訟程序進行中所為裁定，不得提起抗告，抗告人所提抗告
    ，於法未合，依上開規定及說明，自應予駁回。至原裁定教
    示欄固記載，如對原裁定抗告須於裁定送達後10日內向原法
    院提出抗告狀等語，應為誤載，惟得否抗告乃基於法律之規
    定，尚不因有該誤載而影響前揭認定，併此敘明。
三、據上論結，本件抗告為不合法，爰裁定如主文。
中　　華　　民　　國　　111 　年　　2 　　月　　21　　日
                  民事第五庭    審判長法  官  藍雅清

                                      法  官　陳春長

                                      法  官　張季芬
上為正本係照原本作成。
不得再抗告。
中　　華　　民　　國　　111 　年　　2 　　月　　21　　日

                                      書記官  王雪招